Minutes et répertoires du notaire François LE JAY, janvier 1766 - décembre 1775 (étude XXVIII)
Archives nationales
- Minutes de François LE JAY, janvier 1766 - décembre 1775; MC/ET/XXVIII/397 - MC/ET/XXVIII/453
  - Minutes. 1769, novembre - décembre, novembre - décembre 1769; MC/ET/XXVIII/418
    - Vente de grange à Villejuif par les CHEVILLARD, Jean-Louis CHEVILLARD, tapissier du roi aux Gobelins, y demeurant, paroisse Saint-Hypolite, Jean-Baptiste-Nicolas CHEVILLARD, maître graveur, quai de la Mégisserie, paroisse Saint-Germain l'Auxerrois, Jean-Bonaventure CHANON, sculpteur à la manufacture de porcelaine de Sèvres, et Marie-Claude CHEVILLARD, sa femme, demeurant à Sèvres, moyennant 200 livres.., 11 novembre 1769; MC/ET/XXVIII/418
      acte de vente; Sèvres (Hauts-de-Seine); Villejuif (Val-de-Marne); Mégisserie (quai de la); Chanon, Jean-Bonaventure; Chevillard, Marie-Claude; Chevillard, Jean-Louis; Chevillard, Jean-Baptiste-Nicolas; sculpteur; tapissier; graveur
    - Bail de maison, grande rue du Faubourg - Saint - Antoine par Mazure veuve Chevalier, bourgeois à Jean - Jacques DEMOULIN marchand mercier., 11 novembre 1769; MC/ET/XXVIII/418
    - Inventaire après décès de Jeanne GAUTIER, décédée au commencement de mars 1763, épouse de Louis MONTIGNY, marchand ébéniste rue Contrescarpe s/ les Fossés de la Bastille, en présence de Philippe-Claude MONTIGNY et de Jean-Louis MONTIGNY, tous 2 marchands ébénistes, ses fils, 4 vergettes en marqueterie cuivre et écaille 48 l.; Succession de Baillot horloger doit 750 l.; Simon, marchand tapissier doit 1250 l.; il a avance a son fils ainé 1632 l. 16 s., 16 novembre 1769; MC/ET/XXVIII/418
    - Contrat de mariage de Louis MONTIGNY ébéniste, rue Contrescarpe avec Marie-Anne LEPREUX, veuve de Germain Lepreux, march. de vin et avant de Pierre HUGOT, même profession, demeurant au Petit Charonne - Témoin: ses enfants, Philippe-Claude MONTIGNY, ébéniste, Jean-Louis MONTIGNY, ébéniste,. .., 16 novembre 1769; MC/ET/XXVIII/418
    - Brevet d'alloué de Jean-Antoine PERRIER fils d'1 postillon pour 4 ans chez Charles MORIN cizeleur, rue de Charenton, moyennant 100 l., 19 novembre 1769; MC/ET/XXVIII/418
    - Brevet d'apprentissage de Jean-Louis LEGER, 13 ans, pour 6 ans fils de Jean LEGER, chandellier, grande rue du Faubourg-S/t/-Antoine, chez Gerard BENEENS, maître menuisier, demeurant Porte Saint Martin, paroisse Saint-Laurent, approuvé par Roger VANDERCRUSE, grande rue du Faubourg Saint-Antoine, Etienne DAMAS, rue Hautefeuille, paroisse Saint-Come jurés en charge de la communauté des maîtres menuisiers de Paris., 20 novembre 1769; MC/ET/XXVIII/418
    - Inventaire après décès de Jean-Baptiste DOUCET compagnon menuisier, grande rue du Faubg et paroisse Saint-Laurent, épouse de Marie-Geneviève DIVOIRY, 1 fils., 23 novembre 1769; MC/ET/XXVIII/418
    - Inventaire après décès de Pierre MOREAU, débitant de tabac, à requête de Louis-Pierre MOREAU, cizeleur, rue Saint-Nicolas fils et subrogé tuteur de ses frère Louis MOREAU et soeurs, 23 novembre 1769; MC/ET/XXVIII/418
    - Contrat de mariage DÉCROIX-MARCELLY témoins. .. Catherine MENAULT, veuve de Pierre PELLETIER, maître menuisier parente de la future., 23 novembre 1769; MC/ET/XXVIII/418
    - Brevet d'alloué de Pierre-Adrien ALBOUC, fils de Pierre ALBOUC, voiturier, rue de Jardin, par Saint-Paul, 15 ans pour 3 ans chez Jean-Baptiste COCHOIS, menuisier ébéniste demeurant enclos de l'Arsenal, sur des princes, par Saint-Paul, moyennant 150 l., 26 novembre 1769; MC/ET/XXVIII/418
    - Transport de droits mobiliers par la veuve de François GIGNON, ébéniste, à Michel FERRANT, émailleur, grande rue du faubourg-Saint-Antoine, moyennant 50 livres., 2 décembre 1769; MC/ET/XXVIII/418
      transport de droits; Faubourg-Saint-Antoine (rue du); Gignon, François; Ferrant, Michel; décorateur; ébéniste
    - Transport de droits mobiliers par Marie-Noëlle THIERRY, veuve de François GIGNON, ébéniste, Grande rue de Faubg-S/t/-Antoine à Michel FERRANT, émailleur, même rue, moyennant 50 l., 2 décembre 1769; MC/ET/XXVIII/418
    - Vente de portion de maison à Montreuil, rue du Pré, par divers, dont Etienne GUYOT, menuisier, veuf d'1 ROBIN, grande rue du Faubg-S/t/-Antoine Nicolas ROBIN, menuisier, même rue., 3 décembre 1769; MC/ET/XXVIII/418
    - Obligation de 200 l. par Jean-Charles MATHE, menuisier et Marie-Claude COUSIN, sa femme, envers DRIAUCOURT, maître jardinier., 9 décembre 1769; MC/ET/XXVIII/418
    - Brevet d'alloué de Marie-Jean Baudoir, fils de cocher chez Jean-Mathieu Fontaine, ' jouallier faussetier ' (joaillier faussetier), rue Saint-Antoine, paroisse Saint-Paul., 14 décembre 1769; MC/ET/XXVIII/418
      brevet notarié; contrat de travail; Saint-Antoine (rue); Baudoir, Marie-Jean; Fontaine, Jean-Mathieu; conducteur de véhicules; orfèvre
    - Constitution de rente de 400 livres contre un versement de 10 000 livres sur le Clergé de France, à Dorothée COLSON, veuve de Joseph KROPPER, maître poêlier ordinaire du roi. 1er décembre 1769, remboursement des 10 000 livres à veuve KROPPER par le Clergé., 16 décembre 1769; MC/ET/XXVIII/418
      constitution de rente; Kropper, Joseph; Colson, Dorothée
    - Transport de 9 l. de rente par Thionville, bourgeois de Paris à René Gallois, maître tabletier, grande rue du Faubourg Saint-Antoine., 20 décembre 1769; MC/ET/XXVIII/418
      transport de droits; Faubourg-Saint-Antoine (rue du); Thionville; Gallois, René; tabletier
    - Vente de jardin à Montreuil à Claude Cherriee, ' jouaillier ' (joaillier) à Paris, rue de la Calandre, paroisse Saint-Germain-le-Vieux., 21 décembre 1769; MC/ET/XXVIII/418
      acte de vente; Montreuil (Seine-Saint-Denis); Calandre (rue de la); Cherrié, Claude; Cherié, Claude; orfèvre
    - Constitution de rente, notamment au profit de Etienne BOUCHEY, tourneur, rue de l'albalestre, faubourg Saint-Marcel, paroisse Saint-Medard et François BOUCHEY, tourneur, rue de Naples, Fbg. Saint-Antoine.; Vente par les mêmes., 27 décembre 1769 - 28 décembre 1769; MC/ET/XXVIII/418
      constitution de rente; acte de vente
    - Vente de terrains à Jean-Denis GOUIN, menuisier à Boissy-sous-S/t/-Yon, prés Arpajon., 27 décembre 1769; MC/ET/XXVIII/418
    - Remboursement de 2500 l. par les héritiers Laborie, apothicaire aux héritiers Guerin, dont Madeleine-Claude Guerin, veuve de Jean-François Balzac, marchand orfèvre, demeurant Pont-au-Change, paroisse Saint-Jacques-de-la-Boucherie., 30 décembre 1769; MC/ET/XXVIII/418
      indemnité; Change (pont au); Laborie (héritiers); Guerin (héritiers); Guerin, Madeleine-Claude; Balzac, Jean-François; pharmacien; orfèvre
  - Minutes. 1770, janvier - février, janvier - février 1770; MC/ET/XXVIII/419
    - Dépôt d'1 certificat de décès le 1er août 1760 à Montluçon de Joseph BURLAND, maître menuisier, attesté en 1769, par Mathieu GOUERET, maître menuisier., 22 janvier 1761; MC/ET/XXVIII/419
    - Vente par Louise OLIVIER, veuve de Claude-Simon PASSEMANT, ingénieur du Roy, d/te/ au Vieux Louvre, paroisse Saint-Germain-l'Auxerrois, à Antoine-Servais NICOLET, François OLIVIER, ts 2 ingénieurs et Marie-Catherine-Eleonore OLIVIER (qui forment 1 société en 1770 et en 1772. ..) moyennant 2000 l. de pension et rente viagère, et en outre 4400 l., toutes les marchandises et ouvrages finis ou non finis de mécanique, optique, astronomie et mathématiques, sauf 1 sphère et 2 méridiens destinés au Marquis de Marigny, tous les outils et matières, le mobilier et les placards, armoires, teinture de papier, 3 dessins de pendules, cloisons, boiseries et usage de logement., 3 janvier 1770; MC/ET/XXVIII/419
    - Inventaire après décès de Louise REGNAUD, femme de Nicolas-René MESTINE, ébéniste, grande rue du Faubg.-S/t/-Antoine, tuteur de Louise MESTINE, sa fille marchandises outils et ustensiles de la profession prises par Pierre DEFRICHE et Sébastien VIE tous deux maîtres ébénistes à Paris, grande rue du Fg-S/t/-Antoine - 3 établis de hêtre, outils, bois d'aune., 5 janvier 1770; MC/ET/XXVIII/419
    - Contrat de mariage de Nicolas-René MESTINE, ébéniste à Paris, grande rue du faubourg S/t/-Antoine, avec Edmée-Marguerite LAUREAU, majeure, même rue, fille de Jean Louis LAUREAU, ébéniste et de Madeleine GOUIN - Témoins: Jacques ROUILLON, sculpteur, beau frère à cause de Jeanne-Elisabeth MESTINE, de Jean-Louis LAUREAU, ébéniste, frère de Jean MORICHON, sculpteur, cousin germain maternel., 7 janvier 1770; MC/ET/XXVIII/419
    - Contrat de mariage PERRARD avec Marie-Jeanne-Nicole FENNETAUX, fille de Jean FENNETAUX, ciseleur, rue de la Mortellerie, paroisse Saint-Gervais, et d'Agnès BOBIN., 13 janvier 1770; MC/ET/XXVIII/419
    - Arrangement successoral entre François JORAND, vernisseur, grande rue du faubourg - S/t/-Antoine, veuf d'Elisabeth OSTRELEGUE, veuve en premières noces d'Antoine GOUVARD, et les enfants de sa femme Pierre DEPOIX, ébéniste, et Jacqueline-Elisabeth GOUVARD, rue Sainte-Marguerite, Antoine GOUVARD, graveur, rue Saint-Denis, paroisse Saint-Laurent, et Joseph GOUVARD, vernisseur, grand rue du faubourg S/t/-Antoine., 16 janvier 1770; MC/ET/XXVIII/419
    - Contrat de mariage de Jean-Pierre AIMABLE imprimeur en lettres, rue des Sept Voies, par Saint-Etienne du Mont fils mineur d'1 gagne-derniers, avec Marie-Françoise VALLÉE, fille de Pierre-Germain VALLÉE, maître fondeur et de Marie-Madeleine PROVOST grande rue du Fg-S/t/-Antoine - Témoins: Lucien AIMABLE, relieur, frère, Noël-Pierre VALLÉE, maître fondeur, frère, Marie-Joseph COTTIN, fondeur, beau-frère à cause de Marie-Jeanne VALLÉE., 19 janvier 1770; MC/ET/XXVIII/419
    - Vente de fonds de boutique par Pierre-Claude TURCOT, maître menuisier, rue de Charonne à Bertrand-Alexis CHAUMONT, maître menuisier, rue de Naples, et à Thérèse DETROULLEAU, sa femme comportant 3 établis, outils, quatre fauteuils servant de modèles, une chaise aussi servant de modèle, et bail de boutique et logement rue de Charonne, moyennant 320 l. par an de loyer pour 9 ans - 'et pour par led. S. TURCOT d'autant plus assurer aud. S. CHAUMONT l'exercice de sa profession il a par ces présentes volontairement renoncé à faire valloir celle de maître menuisier dans aucun endroit de cette ville en signe de bonne foy audit sieur Chaumont et le conduire chez toutes les pratiques de luy cedants sans aucune augmentation du prix cy devants et ce dans led. jour premier avril prochain, promettant faire en sorte de les conserver aud. S. Chaumont autant qu'il sera en luy cedants'., 23 janvier 1770; MC/ET/XXVIII/419
    - Contrat de mariage FOUCHER-LE CLERC, Témoins: Laurent-Charles BIRCLET, maître ébéniste, beau frère de la future à cause de Marie-Jeanne LE CLERC., 28 janvier 1770; MC/ET/XXVIII/419
    - Bail de maison et boutique rue de la Grande Truanderie, à l'eau de Savoie, par Claude-Nicolas VATINEL, maître fondeur rue de Charonne, à Jean DEDESKERRE, maître chaudronnier, rue Tireboudin, par Saint-Sauveur., 28 janvier 1770; MC/ET/XXVIII/419
    - Contrat de mariage de Jean-François NEUMANN, fils mineur de Jean-André NEUMANN, imprimeur en lettres et de Françoise NOEL, rue des Noyers, paroisse Saint-Etienne du Mont, représentés suivant procuration passée devant GUERET (Et. XI) par Bernard VANRISAMBURGH, maître ébéniste, rue de Montreuil, avec Elisabeth VANRISAMBURGH, fille majeure du feu Bernard VAN RISAMBURGH, maître ébéniste et de Geneviève LAVOYE, rue de Charenton - communauté de biens - le futur apporte 944 l. dot de la future 391 l. + 944 l. = 1335 en communauté du fait et d'autre 400 l. douaire 600 l., 28 janvier 1770; MC/ET/XXVIII/419
      procuration; contrat de mariage
    - Bail de terrains par Christophe MÔ, sculpteur en porcelaine, rue de Charonne, à Jean-Baptiste COCURAL, marchand regratier, demeurant à Mennecy dit Villeroy., 1er février 1770; MC/ET/XXVIII/419
      bail; Charonne (rue de); Mô, Christophe; Cocural, Jean-Baptiste; sculpteur; commerçant
    - Transports de rentes par Beuret, jardinier vigneron à Jacques DUCHEMIN, menuisier, rue de Picpus et réciproquement., 3 février 1770; MC/ET/XXVIII/419
    - Vente de terrains à Jean-Denis GOUIN, menuisier à Boissy-sous-Saint-Yon, 3 février 1770; MC/ET/XXVIII/419
    - Bail pour 9 ans de boutique et logement grande rue du Faubourg-S/t/ Antoine par Jean François BARRÉ, bourgeois de Paris, à Jean-Jacques KIRSCHENBACH, menuisier et Marie-Louise LHOTESSE, moyennant 360 l. de loyer dont ils se désistent le 20 mai 1777., 5 février 1770; MC/ET/XXVIII/419
    - Contrat de mariage AUZOLLE-GUILLAUME. Témoins: Nicolas GREMY, tourneur en faïence, rue de Charonne, ami., 11 février 1770; MC/ET/XXVIII/419
      contrat de mariage; Charonne (rue de); Gremy, Nicolas; Auzolle; Guillaume; tourneur
    - Donation mutuelle et réciproque en vue de mariage de Jean-Claude DENIZET, compagnon fondeur, veuf sans enfant de Marie-Louise PARCHEMINIER, et Geneviève-Angelique SOYER, veuve sans enfant de Pierre-Charles DUBOIS, rubannier., 11 février 1770; MC/ET/XXVIII/419
    - Inventaire après décès HEBERT-SAVARD, en présence de Louis FASSE ouvrier en faïence, rue de la Mortellerie., 15 février 1770; MC/ET/XXVIII/419
      inventaire après décès; Mortellerie (rue de la); Hebert-Savard; Fasse, Louis
    - Inventaire après décès de Barbe-Elisabeth HEBERT, femme de Dieudonné-Gregorie SAVARD, maître menuisier, cour de la Juiverie, Fg-S/t/-Antoine, à requête de ses frères Louis, et Jean-François HEBERT, sculpteur, rue des Prêcheurs, paroisse Saint-Eustache, et de Louis FASSE, ouvrier en faience, rue de la Mortellerie paroisse Saint-Jean-en-Grève, luteur de Louis-François HEBERT - Marchandises et ustensils de menuisier puisés par Pierre-Claude TURCOT, rue de Charonne et Jean-François FOINY ?, rue de Charenton, tous 2 maîtres menuisier à noyer, chêne, sapin de Lorraine, hêtre ordinaire - 1 buffet de 4 pieds, de bois de hêtre et noyer 40 l.- 1 armoire de 31/2 pieds de bois de hêtre 36 l.- 1 corps de commode de noyer 15 l.- 1 table de nuit de bois d'hêtre 2 l. 10 s.; - 1 corps d'armoire à tambour, hêtre 18 l.; - 1 corps de commode de 4 pieds, noyer 15 l.; - 6 établis +1, outils; - 3 corps d'armoire entier ? 45 l.; - 2 commodes en noyer, garnies en cuivre, 1 secrétaire de bois de noyer non garni, 1 paire de porte d'armoires et 1 corniche 120 l.; - 2 commodes unies et 1 autre en esse de noyer non ferrées ni garnies 50 l.- 12 fournitures de serrure de commode, ouvrage commun 18 l... 1 billet signé Le FEVRE, ébéniste ? de 93 l. de mai 1769 au profit de SAVART - plusieures pièces et sentences concernant des marchands tapissiers, la veuve Boulard, la veuve Félix - 1 mémoire de 33 l. par la dame DELAMOTTE en 1769 il est du à Savard 112 l. par le sieur SFORTI. ? maître ébéniste, rue du Perche au Marais. .., 15 février 1770; MC/ET/XXVIII/419
    - Contrat de mariage de Claude GORJU, compagnon menuisier, fils mineur de défunts Nicolas GORJU, chantre, présenté par François GORJU, maître fondeur, rue Ferpillon, paroisse Saint-Nicolas des Champs, son tuteur, avec Françoise MAJOR, veuve avec enfants de Claude-Louis MARIETTE maître menuisier à Paris, rue de la Juiverie. Témoins: Pierre-Simon LEMOINE, maître sculpteur, ami, Antoine GORJU, compagnon doreur, frère de lui. communauté de biens, lui apporte 500 l. elle apporte mobilier et outils, entrent en communauté 300 l. du fait et d'autre douaire de 400 l., 16 février 1770; MC/ET/XXVIII/419
    - Contrat de mariage Blot - Boucault. Témoins... Jean-Baptiste Blandin, ami, horloger., 18 février 1770; MC/ET/XXVIII/419
      contrat de mariage; Blot; Boucault (née); Blandin, Jean-Baptiste; horloger
    - Bail 3-6-9, de logement, rue de Charenton par TRESSE, marchand bourgeois de Paris, moyennant 400 l. de loyer par an, à Jean-Baptiste HERISSON, menuisier, et Marguerite-Simone COTTERET, rue de Charenton., 18 février 1770; MC/ET/XXVIII/419
    - Renonciation à la succession de son père et mère par Marie-Nicole POULLET, femme de Nicolas-Guillaume GODARD, compagnon menuisier, grand rue du Faubourg - Saint-Antoine et le même jour, cession de ses droits de succession par Joseph POULET, ébéniste, son frère, rue de Bercy, à Pierre DUMAS, scieur de long., 18 février 1770; MC/ET/XXVIII/419
    - Contrat de mariage de François DUVAL, fils de Jean DUVAL et de Marie BULE, sculpteur, rue de Charonne, avec Louise-Geneviève DAUNARD, fille de Nicolas DAUNARD, menuisier et de Madeleine-Clémence BILLION, rue Saint-Nicolas - Témoin: Jean-Pierre DEJOUN ébéniste oncle maternel de la future à cause de Marie-Anne BILLION, sa femme., 18 février 1770; MC/ET/XXVIII/419
    - Acte de notoriété où atteste Claude Blanchard, compagnon bijoutier, rue de la Mortellerie, paroisse Saint-Gervais, disant que Jacques-Pharon Sauvageon, metteur en œuvre, s'est absenté de cette ville depuis trois ans et demi sans qu'on ait pu découvrir le lieu de sa retraite., 19 février 1770; MC/ET/XXVIII/419
      notoriété; Mortellerie (rue de la); Blanchard, Claude; Sauvageon, Jacques-Pharon; orfèvre
    - Inventaire après décès de Marie-Gabrielle BAUDET, femme de Pierre VILAIN, ébéniste, rue de Charenton - marchandises et outils de la profession, expertisés par Pierre-Claude TURCOT, rue de Charonne, et François FRANC, rue de Charonne, tous 2 maîtres menuisiers 100 l. de bois 30 tant coffres que tiroirs et boetes en noyer 40 l. 2 coffrets finis de bois de noyer fournis de leurs serrures et clefs, 4 autres plaqués en bois de rose non finis 18 l. 1 commode en secrétaire non finie en noyer 20 l.;; 1 boete ditte histoire des pays 3 l; 3 établis, outils;; 1 boete de pendule avec sa lanterne de chêne 12 l. 1 serrures, fonte, ferrailles; 2 pieds de table, 1 bidet, 1 chaise percée et son vase de fayance, de la palissandre, noyer, sapin 20 l. 1 suspente de différents bois 16 l. palissandre, amarante 6 boetes de sapin, 4 de noyer, 1 bidet de noyer avec son bassin, 1 mauvais pied de table 120 l. 1 commode en esse, de noyer 20 l. 2 marbres d'encoignures breche d'Alep 16 l. 1 bas d'armoire de bois d'orme à 2 battants et son dessus de chêne, vieux, 20 l. 6 demi-toilettes de noyer, l'une ferrée, et 1 secrétaire de noyer, non achevés 66 l. 2 bidets, l'un de bois de noyer et l'autre pacqué (me) en palissante, 20 pieds de table, 1 table à piquet non finie, 24 l., le corps d'une bibliothèque à hauteur sapins, une autre petite bibliothèque à 1 porte fermante à clef; 8 l.- 2 vieux pieds de table, 1 servante, 1 autre pied de table, 52 pieds de table et de commode 30 l.- 2 tables non montées, la carcasse d'une commode à la Régence, 1 table à manger ployante, 1 abatant de secrétaire de bois de sapin;; 1 vieille table à mixte avec 1 vieux drap, 1 devant de pied de vide poche de bois d'acajou (sic) 18 l.- la carcasse du (sic) secrétaire de trois pieds et demi en bois d'acajou, 1 autre carcasse de bibliothèque de 2 pieds et demi aussi de bois d'acajou 42 l.- huit boetes d'histoire des Pays Bas ancien chassis à verre de chêne de 4 pieds de haut s/ 3 pieds 1/2 de laye 10 l.- 1 établi de hêtre, du noyer,. .. aune, chêne, bois de Hollande, sapin, hêtre 10 l. 14 tables de bois de noyer de différentes longueurs et largeurs. .. 84 l.- contrat de mariage Le Jay, 3 février 1758 - inventaire après décès d'Edme DUFOUR, premier mari de Marie-Gabrielle BEAUDET. la communauté doit au sieur BACOT, relieur 200 l. pour ouvrages par lui faits + 51 l. dû à M. ARPIN, serrurier pour fournitures de marchandises de sa profession 48 l.; ' à M/me/ PETIT, potière d'Etain pour des serringues 30 l. à bidets qu'elle lui a fournies 30 l. ' au sieur LEGRAND, serrurier 31 l. 4 s., 22 février 1770; MC/ET/XXVIII/419
    - Brevet d'Alloué de Denis-Jean JULLIENNE 25 ans pour 2 ans, fils de Jeanne-Catherine GRITTE, veuve de Pierre JULLIENNE, maître jardinier, rue de Charenton, chez Louis-Florent BROQUIN, menuisier, rue Saint-Nicolas moyennant 1 indemnité de 100 l., 22 février 1770; MC/ET/XXVIII/419
    - Contrat de mariage de Nicolas SINSSON, peintre en porcelaine, demeurant ordinairement à Sceaux près Paris, fils d'un boulanger de Colmar en Alsace, avec Antoinette-Françoise-Jacquette LERAT dit LEFEBVRE., 23 février 1770; MC/ET/XXVIII/419
      contrat de mariage; Sceaux (Hauts-de-Seine); Sinsson, Nicolas; Lerat, Antoinette-Françoise-Jacquette; peintre; boulanger
    - Contrat de mariage de Guillaume LATOUR, poêlier, rue de la Savonnerie, paroisse Saint-Jacques-de-la-Boucherie, avec Marie-Charlotte DOUCHE., 25 février 1770; MC/ET/XXVIII/419
      contrat de mariage; Savonnerie (rue de la); Latour, Guillaume; Douche, Marie-Charlotte
    - Contrat de mariage de Jean-Pierre-Etienne COTTIN, fondeur achereur grande rue du Faubg-S/t/-Antoine, fils d'1 marchand de vin, avec Louise-Marguerite PIONIÉ., 25 février 1770; MC/ET/XXVIII/419
    - Inventaire après décès de Marie-Jeanne GUERIN, femme de Charles-François AUBRY, veuve de Claude CHAPUIS, en présence d'Antoine-Claude BAZIN, fondeur, rue Saint-Nicolas, subrogé tuteur de l'enfant AUBRY., 26 février 1770; MC/ET/XXVIII/419
    - Parmi les bailleurs d'un logement est cité Jean-Louis LECLERC, compagnon peintre, rue de Sèvre; faub. Saint-Germain, paroisse Saint-Sulpice., 26 février 1770; MC/ET/XXVIII/419
    - A propos d'un dépôt de deniers par DENEUX, on apprend que le sieur FRANQUE, maître ébéniste est principal locataire d'une maison rue Saint-Nicolas et le propriétaire est LIEGARD. et le 4 avril Jean-Georges SCHLICHTING, dit FRANCQUE, maître menuisier ébéniste agrée le dépôt fait pour réparations locatives que doit faire faire Mathurin DENEUX., 28 février 1770; MC/ET/XXVIII/419
  - Minutes. 1770, mars - avril, mars - avril 1770; MC/ET/XXVIII/420
    - Transport de droits successifs par Maurice ? REMY, Menuisier, fils de Nicolas Remy, charron, à ROBLOT, cocher., 3 mars 1770; MC/ET/XXVIII/420
    - Délégation de crédits pour remboursement par Claude FONTAINE, maître menuisier entrepreneur de bâtiments, rue du Cherche Midi, par Saint-Sulpice au profit de François-Marie SAUVEGON, marchand de bois 4 sefort, près Charenton, avec la caution de Girard BENEENS, maître menuisier et Geneviève-Françoise FONTAINE, rue de la Voierie, paroisse Saint-Laurent., 5 mars 1770; MC/ET/XXVIII/420
    - Bail de logement, pour 9 ans, rue Simon Lefranc, paroisse Saint-Merri, moyennant 1 000 livres de loyer annuel par Adrien-Pierre MIGNON, maître de la manufacture royale des terres d'Angleterre au Pont-aux-Choux, au coin de la rue Saint-Sébastien, y demeurant, à Pierre-Charles FOLIO, marchand fournisseur du roi, et anne-Élisabeth DORNEAU., 9 mars 1770; MC/ET/XXVIII/420
      bail; Pont-aux-Choux (rue du); Saint-Sébastien (rue); Simon-Le-Franc (rue); Mignon, Adrien-Pierre; Folio, Pierre-Charles; Dorneau, Anne-Elisabeth; commerçant
    - Bail de logement, pour 9 ans, rue Simon Lefranc, paroisse Saint-Merri, moyennant 800 livres de loyer annuel par Adrien-Pierre MIGNON, maître de la manufacture royale des terres d'Angleterre au Pont-aux-Choux, au coin de la rue Saint-Sébastien, y demeurant, à BELIN et FOLIO., 9 mars 1770; MC/ET/XXVIII/420
      bail; Pont-aux-Choux (rue du); Saint-Sébastien (rue); Simon-Le-Franc (rue); Mignon, Adrien-Pierre; Folio; Belin
    - Bail de logement, pour 9 ans, rue Simon Lefranc, paroisse Saint-Merri, moyennant 800 livres de loyer annuel par Adrien-Pierre MIGNON, maître de la manufacture royale des terres d'Angleterre au Pont-aux-Choux, au coin de la rue Saint-Sébastien, y demeurant, à BELIN et FOLIO., 9 mars 1770; MC/ET/XXVIII/420
    - Bail de maison à Montreuil sous le bois de Vincennes par Marie-Anne OLIVIER, veuve de Jean-Louis CHEVREAU, émailleur, à Jacques LETELLIER, marchand tapissier., 13 mars 1770; MC/ET/XXVIII/420
      bail; Montreuil (Seine-Saint-Denis); Chevreau, Jean-Louis; Olivier, Marie-Anne; Letellier, Jacques; décorateur; commerçant; tapissier
    - Bail de terrains par Pierre - Herblaut CHAILLOU, Sculpteur, grande rue du Faubourg Saint-Antoine, 13 mars 1770; MC/ET/XXVIII/420